【裁判字號】    98,抗,375
【裁判日期】    981118
【裁判案由】    延長羈押
【裁判全文】
臺灣高等法院臺南分院刑事裁定  九十八年度抗字第三七五號
抗告人
即被告  甲○○
                （
選任辯護人  許哲嘉律師
上列抗告人因違反槍砲彈藥刀械管制條例案件，不服臺灣雲林地
方法院中華民國九十八年十一月四日裁定（九十八年度訴字第六
五五號），提起抗告，本院裁定如下：
    主    文
抗告駁回。
    理    由
一、本件抗告意旨略以：(一)抗告人絕未於民國（下同）九十八年
    二、三月間某日時許，將具殺傷力口徑9MM制式子彈共100顆
    寄放於蔡學哲處，以待買家購買之情事。亦未於九十八年六
    月四日前後從共同被告蔡學哲處得知其與共同被告陳志璋任
    何商議子彈買賣之訊息；蔡學哲更未於九十八年六月九日交
    付新台幣（下同）六萬元予抗告人，此可從警方於九十八年
    六月九日晚上搜索抗告人位於斗六市○○路家中時，並未從
    抗告人家中或身上扣得六萬元獲得證實。又共同被告蔡學哲
    警詢、偵訊筆錄內容前後反覆，供詞之信憑性極低，此足以
    令人相信蔡學哲於羈押中謊稱子彈係抗告人所有云云，並非
    事實，其之所以諉責於被告，無非係為求自己早日獲得交保
    ，且依卷證所示，蔡學哲確實於翻供誣指被告後不久，即獲
    得釋放，益證被告上聞所言不虛。故蔡學哲於警詢、偵訊不
    利於抗告人之供述，確與事實不符。再者，檢察官起訴抗告
    人指示蔡學哲販賣子彈予陳志璋之時間乃九十八年六月九日
    ，且認定抗告人收取蔡學哲販賣子彈所得六萬元之時間亦為
    九十八年六月九日，而原審竟引用與上揭起訴犯罪事實無關
    之抗告人與蔡學哲於九十八年五月二十六日之監聽譯文，認
    定被告犯罪嫌疑重大，顯有理由矛盾之違法。是並無較可信
    之證據足以認定抗告人涉嫌重大。(二)從原審引用蔡學哲於檢
    察官偵查中具結證述之內容認定抗告人涉嫌重大觀之，顯見
    原審在未審理之前已對蔡學哲偵查中證言之可信性賦予極高
    之評價，則任何人均可清楚明瞭根本無可能籍由勾串蔡學哲
    翻異證詞之方法來影響法院之判斷，則原審猶認抗告人有勾
    串蔡學哲之虞，亦與經驗法則相違背。(三)審酌是否具有羈押
    之必要性，所考量者乃在於如未將被告羈押，是否即會產生
    顯難對被告進行追訴、審判或執行之情事。惟原審以抗告人
    目前正在假釋中，竟未能約束自己之行為，顯然未因此得到
    警惕為由，而認抗告人具有延長羈押必要性，顯然與如未將
    抗告人羈押，是否即會產生顯難對抗告人進行追訴、審判或
    執行之情事無關，已見其裁定之違誤。再者，於尚未判決抗
    告人有罪確定前，原審竟已認定抗告人假釋期間未約束自己
    之行為，且未因前案假釋得到警惕，亦有未審先判及違反無
    罪推定原則之違誤。綜上，抗告人並不符合羈押之要件及必
    要性，請求鈞院撤銷原裁定。
二、按依刑事訴訟法第一百零一條第一項第二款規定，被告經訊
    問後，認為犯罪嫌疑重大，而有事實足認為有湮滅、偽造、
    變造證據或勾串共犯或證人之虞者，非予羈押，顯難進行審
    判，有羈押之必要，得執行羈押。又羈押被告之目的，在於
    確保訴訟程序之進行、確保證據之存在、真實及確保刑罰之
    執行，而被告有無羈押之必要，及羈押後其原因是否仍然存
    在，有無繼續羈押之必要，應否延長羈押等等，均屬事實認
    定之問題，法院有依法認定裁量之職權，自得就具體個案情
    節予以斟酌決定，如就客觀情事觀察，法院許可羈押之裁定
    在目的與手段間之衡量並無明顯違反比例原則情形，即無違
    法或不當可言。再者，執行羈押後有無繼續之必要，仍許由
    法院斟酌訴訟進行程度及其他一切情事而為認定（最高法院
    四十六年度台抗字第六號判例參照）。
三、經查，抗告人前經原審訊問後，認涉犯槍砲彈藥管制條例第
    十二條第一項販賣子彈罪嫌重大，且有勾串共犯或證人之虞
    ，而有羈押必要，於九十八年八月十日起裁定羈押在案。原
    審於上開羈押期間即將屆滿，經開庭訊問抗告人，認抗告人
    犯罪嫌疑重大，且證人蔡學哲於偵查之證詞，多次反覆，證
    人蔡學哲與抗告人復為「小弟大哥」關係，抗告人實有左右
    證人蔡學哲作證之實力與可能性，抗告人仍有勾串證人蔡學
    哲之虞。再綜合卷內所存具體相關證據資料後，並兼顧實體
    真實之發現等因素，認其羈押之原因尚未消滅，且非經羈押
    顯難進行審判，而有繼續羈押之必要，裁定抗告人應予延長
    羈押二月，經核並無違反平等或比例原則之情形，於法相符
    。抗告人提起抗告意旨所稱內容，均屬犯罪事實認定問題，
    尚非本件抗告程序所得斟酌，是其抗告為無理由，應予駁回
    。
四、據上論結，應依刑事訴訟法第四百十二條，裁定如主文。
中    華    民    國    98    年    11    月    18    日
                  刑事第一庭審判長法官  黃  崑  宗
                                  法官  王  明  宏
                                  法官  蔡  長  林
以上正本證明與原本無異。
不得再抗告。
                                書記官  李  培  薇
中    華    民    國    98    年    11    月    18    日


司法院資訊處製作；財團法人民間司法改革基金會備份。
